【裁判字號】    89,上訴,641
【裁判日期】    890425
【裁判案由】    違反槍砲彈藥刀械管制條例等
【裁判全文】
臺灣高等法院臺中分院刑事判決          民國八十九年度上訴字第六四一號
    上  訴  人
    即  被  告  甲○○
右上訴人因違反槍砲彈藥刀械管制條例案件，不服台灣台中地方法院八十八年度訴字
第一八三二號，中華民國八十九年一月十一日第一審判決（起訴案號：台灣台中地方
法院檢察署八十八年度偵字第一八○四八號），提起上訴，本院判決如左：
    主      文
上訴駁回。
    事實及理由
一、本案經本院審理結果，認第一審判決認事用法及量刑均無不當，應予維持，並引
    用第一審判決書記載之事實、證據及理由（如附件）。
二、上訴人即被告甲○○在本院未提出其他有利之證據，其上訴意旨謂雖持有子彈，
    但未使用云云，然未經許可而持有子彈罪，並非以使用為必要，其上訴無理由，
    應予駁回。
三、據上論斷，應依刑事訴訟法第三百七十三條、第三百六十八條，判決如主文。
本案經檢察官王寧懷到庭執行職務。
中      華      民      國    八十九     年      四       月    廿五    日
                              臺灣高等法院臺中分院刑事第二庭
                                        審判長法  官  羅  禮  政
                                              法  官  蔡  聰  明
                                              法  官  陳  欣  安
右正本證明與原本無異。
如不服本判決應於收受送達後十日內向本院提出上訴書狀，其未述上訴之理由者並
得於提起上訴後十日內向本院補提理由書（均須按他造當事人之人數附繕本）。
                                              書記官  陳  秀  真
中      華      民      國    八十九     年      四       月    廿六    日
                                                                        Ｑ
臺灣臺中地方法院刑事判決                        八十八年度訴字第一八三二號
    公  訴  人  臺灣臺中地方法院檢察署檢察官
    被      告  甲○○  男二十二歲（民國○○○年○○月○○日生）
                        住臺中縣新社鄉慶西村下坪二十八之一號
                        身分證統一編號：Ｚ000000000號
右列被告因違反槍砲彈藥刀械管制條例案件，經檢察官提起公訴（八十八年度偵字第
一八○四八號），本院判決如左：
    主  文
甲○○未經許可持有子彈，累犯，處有期徒刑肆月，併科罰金新台幣伍萬元，罰金如
易服勞役以佰元折算壹日。
    事  實
一、甲○○前因違反麻醉藥品管制條例案件，經本院豐原簡易庭判處有期徒刑四月，
    甫於八十六年五月廿七日執行完畢，猶不知悔改，於八十八年七月中旬某日，在
    臺中縣豐原市中正公園內，拾獲不詳姓名年籍之人遺失而脫離持有之具有殺傷力
    之改造子彈一顆，竟意圖為自己不法之所有將之侵占入己，並未經許可，無故持
    有該具有殺傷力之改造子彈一顆。嗣經警於八十八年八月四日上午十一時十分許
    ，在臺中縣新社鄉慶西村四鄰下坪廿八之一號甲○○之住處查獲，並扣甲○○持
    有前揭改造子彈一顆。
二、案經臺中縣警察局東勢分局移送臺灣臺中地方法院檢察署檢察官偵查起訴。
    理  由
一、右揭事實，業據被告甲○○於警訊、偵查中及本院審理時坦承不諱，且扣案之改
    造子彈一顆，經送請內政部警政署刑事警察局鑑定結果，認具殺傷力，有該局八
    十八年八月十六日刑鑑字第八０二０三號鑑驗通知書影本附卷可稽，本件事證已
    臻明確，被告右揭犯行應堪認定。
二、核被告甲○○所為，係犯槍砲彈藥刀械管制條例第十二條第四項之未經許可持有
    子彈罪及刑法第三百三十七條之侵占遺失物罪。被告所犯上開二罪，有方法與結
    果之牽連關係，為牽連犯，應從一重之未經許可持有子彈罪處斷。又被告甲○○
    前犯麻醉藥品管理條例，經本院判處有期徒刑四月，於八十六年五月廿七日執行
    完畢，此有被告本院全國前案紀錄表一紙附卷可按，應依累犯之規定加重其刑。
    爰審酌被告於審理中坦承犯行以及犯罪之手段、動機等一切情狀，量處如主文所
    示之刑，罰金部分並諭知易服勞役折算之標準，用資懲儆。扣案之子彈一顆，經
    試射，己剩彈殼，已非違禁物，爰不另為宣告沒收。
三、據上論斷，應依刑事訴訟法第二百九十九條第一項前段，槍砲彈藥刀械管制條例
    第十二條第四項，刑法第十一條前段、第三百三十七條、第五十五條、第四十七
    條、第四十二條第二項，罰金罰鍰提高標準條例第一條前段、第二條，判決如主
    文。
中     華     民     國     八十九     年     一     月     十一        日
                             臺灣臺中地方法院刑事第四庭
                                    法  官  胡  忠  文
右正本證明與原本無異。
如不服本判決，應於判決送達後十日內向本院提出上訴狀，上訴於臺灣高等法院臺中
分院( 須附繕本 )。
                                    書記官
中     華     民     國     八十九     年     一     月     十一        日
附錄本案論罪科刑法條：
槍砲彈藥刀械管制條例第十二條第四項：
未經許可，持有、寄藏或意圖販賣而陳列子彈者，處五年以下有期徒刑，併科新台幣
三百萬元以下罰金。
刑法第三百三十七條
意圖為自己或第三人不法之所有，而侵占遺失物、漂流物或其他離本人所持有之物者
，處五百元以下罰金。


司法院資訊處製作；財團法人民間司法改革基金會備份。
